【裁判字號】    89,勞抗,4
【裁判日期】    890417
【裁判案由】    勞資爭議聲請裁定執行
【裁判全文】
臺灣高等法院民事裁定  八十九年度勞抗字第四號
      抗  告  人  甲○○
右抗告人因與相對人臺北市公共汽車管理處間勞資爭議聲請裁定執行事件，對於中華
民國八十九年三月二日臺灣臺北地方法院八十八年度勞聲字第三號所為裁定提起抗告
，本院裁定如左：
      主      文
抗告駁回。
抗告程序費用由抗告人負擔。
      理      由
一、按勞資爭議經調解成立者，當事人之一方不履行其義務時，他方得向該管法院聲
    請裁定強制執行，勞資爭議處理法第三十七條第一項定有明文。
二、本件相對人與抗告人於民國（下同）八十七年一月六日在臺北市政府勞資爭議委
    員會成立調解，調解內容如原裁定附件調解紀錄「調解方案」所示，相對人已依
    該調解內容第一項先行給付抗告人自八十六年十月十六日起至八十七年十一月二
    十日止之薪資計新臺幣（下同）四十一萬六千二百八十二元，惟雙方以調解內容
    第二項約定：「勞方（即抗告人）出具切結書，若經鑑定小組鑑定結果，不是職
    業病，工資（自八十六年十一月十六日以後工資）還給公車處（即相對人）」等
    語，嗣抗告人所患膝關節炎經行政院勞工委員會職業病鑑定委員會鑑定非屬職業
    病，惟抗告人迄未返還前開四十一萬六千二百八十二元等情，業據相對人提出臺
    北市公共汽車管理處八十八年五月七日北市車人字第八八六○四○八○○○號函
    、臺北市政府八十八年四月二十一日府勞二字第八八○二五六九六○○號函、臺
    北市議會八十八年一月二十一日議服字第八八六○○五六九號書函、臺北市政府
    八十七年二月九日府勞二字第八七○○四八二八○○號函附調解紀錄等件為證，
    並經原法院調閱勞資爭議調解事件全卷屬實。前述調解內容第二項所謂「‧‧‧
    經鑑定小組鑑定結果‧‧‧」云者，對照兩造八十八年一月二十日於臺北市議會
    市民服務中心協調抗告人陳情案會議紀錄所載「未來若經勞委會確定非為職業病
    ，應依八十七年一月六日勞資爭議調解紀錄退回八十六年十一月十六日以後的工
    資」等語，應係指行政院勞工委員會職業病鑑定委員會之鑑定結果而言，亦即，
    抗告人應否返還薪資，胥以行政院勞工委員會職業病鑑定委員會鑑定結果為準，
    其餘因素皆非在考量之列。抗告人所患膝關節炎既經行政院勞工委員會職業病鑑
    定委員會鑑定非屬職業病，應認雙方約定抗告人返還薪資之停止條件業已成就，
    抗告人既未依約返還薪資，原法院准相對人所請，准就前開調解方案第二項「抗
    告人應返還相對人自八十六年十一月十六日起至八十七年十一月二十日止之薪資
    四十一萬六千二百八十二元」部分為強制執行，洵無不當。抗告意旨以：本件尚
    在申訴中，未經「最終鑑定」，依抗告人本於調解方案所出具之切結書，尚不須
    繳還薪資云云，殊與調解內容之約定不符，抗告人執此指摘原裁定不當，聲明廢
    棄，為無理由，應予駁回。
三、據上論結，本件抗告為無理由，依民事訴訟法第四百九十二條第二項、第九十五
    條、第七十八條，裁定如主文。
中      華      民      國    八十九    年      四      月     十七     日
                                民事第二庭
                                    審判長法  官  尤  豐  彥
                                          法  官  魏  麗  娟
                                          法  官  梁  玉  芬
右正本係照原本作成。
不得再抗告。
中      華      民      國    八十九    年      四      月     十八     日
                                          書記官  張  淑  華


司法院資訊處製作；財團法人民間司法改革基金會備份。
